【裁判字號】    88,訴,321
【裁判日期】    890124
【裁判案由】    違反毒品危害防制條例
【裁判全文】
臺灣彰化地方法院刑事判決                          八十八年度訴字第三二一號
    公  訴  人  臺灣彰化地方法院檢察署檢察官
    被      告  甲○○
    指定辯護人  本院公設辯護人  丙○○
    被      告  丁○○
    選任辯護人  陳建良律師
右列被告因毒品危害防制條例案件，經檢察官提起公訴（八十八年度偵字第二０二一
號），本院判
決如左：
    主    文
甲○○幫助販賣第二級毒品，累犯，處有期徒刑柒年肆月。
丁○○販賣第二級毒品，累犯，處有期徒刑柒年陸月。
販賣第二級毒品所得財物新台幣貳仟元沒收。
    事    實
一、甲○○綽號「一元」，曾於民國八十五年間，因違反麻醉藥品管理條例案件，經
    台灣高等法院台中分院判處有期徒刑十月確定，於八十六年三月二十日執行完畢
    ，復於八十五年間因施用毒品，經本院判處有期徒刑三年二月；丁○○曾於八十
    五年間，因違反肅清煙毒條例等案件，經台灣高等法院台中分院判處有期徒刑五
    月確定，於八十六年十月四日執行完畢，二人均不知悔改。於八十八年二月十八
    日上午九時四十七分，戊○○在台縣大里市以家中電話00－0000000向
    友人甲○○稱欲購買新台幣（下同）二千元之第二級毒品安非他命，甲○○因無
    現貨，無從販賣，惟仍基於幫助丁○○販賣毒品之犯意，答稱：「伊現無安非他
    命，但可向他人問看看有否安非他命，並稱戊○○可到伊住處彰化市○○路○段
    三一一號（開設之金紙店）等候」，甲○○嗣後連繫丁○○，稱伊友人戊○○欲
    購買二千元之安非他命，丁○○允諾販賣後，並基於販賣第二級毒品安非他命營
    利之犯意，隨即於當日上午十時五十五分許，至甲○○住處一樓內，將外表以紙
    包裝毛重約一公克之安非他命交予甲○○，甲○○當場再轉交戊○○，戊○○即
    至甲○○住處三樓廁所內，欲將購得之安非他命施用，警方據報後，先於彰化市
    ○○路、永安街口騎樓下查獲丁○○，另於甲○○住處三樓廁所查獲戊○○，並
    於其行動電話皮套內起獲上開安非他命毛重約一公克，於四樓查獲甲○○，戊○○未及將二千元之貨款交付，即為警查扣。
二、案經彰化縣警察局彰化分局報請臺灣彰化地方法院檢察署檢察官偵查起訴。
    理    由
一、訊據被告甲○○、丁○○均矢口否認有幫助販賣、販賣第二級毒品安非他命之行
    為。被告丁○○辯稱：「其並不認識戊○○，當天伊係載媽媽去市場買菜後，於
    甲○○住處騎樓等候。戊○○於甲○○住處三樓被捕，其既未付款豈有立即先至
    廁所施用毒品？被告於騎樓下被捕，若係被告販賣者，何以尚未取得貨款，即先
    行離去？實不符常情。扣案之安非他命於戊○○一案中固已銷燬，惟依照片所示
    『安非他命０．一公克』，如此微量何值二千元，又何得為交易標的？據共同被
    告甲○○稱伊打電話至乙○○住處，欲向被告丁○○調安非他命，由被告丁○○
    接聽，惟甲○○家中0000000、00000000線電話，於八十八年二
    月十八日之通聯紀錄中，並未載有乙○○家中0000000號碼，顯見被告甲○○事後改稱安非他命係被告交付，應非事實」；被告甲○○則辯稱：「安非他
命確係被告丁○○轉交給伊，伊再交付予戊○○，就此部分，被告原本不欲坦承
    ，但審理中被告丁○○竟一再將責任推予被告，然被告確實無販買安非他命予戊○○」云云。
二、惟查，右揭犯罪事實，業據戊○○於警訊、偵查中及本院指證甚詳，其稱被告甲○○答稱並無安非他命，要向朋友拿才有，戊○○又稱幫伊調看看，顯見當時被
    告甲○○應無販賣第二級毒品犯意，而係基於幫助之犯意為之。又被告甲○○於
    警訊中亦坦承有打電話向丁○○調貨之事實，其於本院審理時原不承認該安非他
    命係被告丁○○攜來的，嗣稱因共同被告丁○○一再將責任推予伊，才吐露真相
    ，稱確係伊連繫被告丁○○，由丁○○攜來等詞相符，復有當場查獲毛重約一公
    克之第二級毒品安非他命可稽。被告丁○○之辯護人固質疑稱依警卷照片所示，
    安非他應僅０．一公克云云，按該安非他命依台灣彰化地方法院檢察署八十八年
    度執他字第一０九二號戊○○一案中，已由檢察官為沒收處分銷燬而無從再予確
    認重量，然依現場檢查紀錄表、刑事案件報告書及八十八年保管字第九六五號扣
    押物品清單所示，安非他命之重量應係毛量一公克無誤。又被告甲○○、丁○○
    及戊○○如何為警查獲之情形，業據證人即警員陳松正、黃世賢、陳信男、張清
    舜於本院證述屬實。雖本件於被告丁○○、甲○○身上未起獲金錢，且於被告甲○○家中0000000、0000000之八十八年二月十八日電話通聯紀錄
    中，查無證人乙○○家中0000000號碼。然上開安非他命，確係被告丁○○至被告甲○○金紙店一樓交予被告甲○○，當場再由被告甲○○轉交予戊○○
    ，已由被告甲○○及證人戊○○供述甚明，被告甲○○於本院並稱：「被告丁○○到時，伊還扒在一樓桌上睡覺，戊○○稱你朋友（指丁○○）來了」等語。且
    戊○○於本院當庭指認安非他命，確係被告丁○○先交予被告甲○○無誤，而戊○○與被告丁○○素不相識，其指證應無瑕疵。扣案之二千元現金，係從戊○○
    身上起獲，為戊○○供稱係未及將購得安非他命代價，與其本意以電話欲向被告
    甲○○購買安非他命二千元代價安非他命相符。而被告丁○○與被告甲○○熟悉
    ，戊○○又與被告甲○○係自幼認識友人，且當時戊○○尚未離開被告甲○○住
    處，而被告丁○○復於騎樓下等候，故戊○○雖未及交付二千元，隨即被告查獲
    ，惟此與交易常情並無顯然矛盾之處。被告等所辯，顯屬卸責之詞，不足採信，
    渠等犯行均洵堪認定。
三、核被告丁○○所為，係犯毒品危害防制條例第四條第二項販賣第二級毒品罪，被
    告甲○○，係基於幫助販賣之犯意，並無營利意圖及行為，故其係犯同條項之幫
    助犯，公訴人認係共同正犯，容有未洽。查被告丁○○於八十五年十月二十日，
    因違反肅清煙毒條例案件，經台灣高等法院台中分院判處有期徒刑五月確定，於
    八十六年十月四日執行完畢；被告甲○○曾於八十五年間，因違反麻醉藥品管理
    條例案件，經同法院判處有期徒刑十月確定，於八十六年三月二十日執行完畢，
    此有被告全國前案記錄表在卷可按，其於執行完畢後，五年以內再犯本件有期徒
    刑以上之罪，均為累犯，應均依刑法第四十七條規定加重其刑。爰審酌被告等（
    幫助）販賣毒品，戕害他人身心甚鉅，所生之危害性非輕，惟販賣安非他命之數
    量尚少，暨犯後之態度等一切情狀，分別量處如主文所示之刑，以示懲儆。現金
    二千元，原應歸被告丁○○因犯罪所得之財物，應依毒品危害防制條例第十九條
    第一項規定，予宣告沒收。原扣案之安非他命毛量一公克，依台灣彰化地方法院
    檢察署八十八年度執他字第一０九二號戊○○一案中，已由檢察官為沒收處分銷
    燬，經調卷查明，而無從沒收銷燬之，併附明。
四、公訴人另謂：被告甲○○於八十八年一月十日曾販賣第二級毒品安非他命予戊○○，惟訊據被告堅決否認上情。公訴人認被告涉有此犯行，係以戊○○於偵查中
    之指訴為唯一依據。然查，戊○○為警查獲時，並未為此供述，與其初次於本院
    訊問時稱，第一次向被告甲○○購買安非他命之時間，係於八十七年十二月間，
    已有未合，況戊○○於警訊已稱自八十八一月初，才開始施用安非他命，亦與於
    本院所供稱不符合，則不能單憑戊○○於偵查中所為此部分之供述，遽謂被告有
    販賣安非他命之犯行，惟此部分公訴人認與上開有罪部分，係連續犯之裁判上一
    罪關係，故不另為無罪之諭知。
據上論斷，應依刑事訴訟法第二百九十九條第一項前段，毒品危害防制條例第四條第
二項、第十九條第一項，刑法第十一條前段、第三十條、第四十七條，判決如主文。
本案經檢察官林俞妙到庭執行職務。
中    華    民    國    八十九    年      一      月        廿四        日
                              臺灣彰化地方法院刑事第二庭
                                  法      官  王  鏡  明
右正本證明與原本無異。
如不服本判決，應於判決送達後十日內向本院提出上訴狀( 須附繕本 )。
告訴人或被害人對於判決如有不服具備理由請求檢察官上訴者，其上訴期間之計算係
以檢察官收受判決正本之日期為準。
                                  法院書記官  黃  靜  華
中    華    民    國      八十九      年      一      月     二十七     日
毒品危害防制條例第四條第二項：
製造、運輸、販賣第二級毒品者，處無期徒刑或七年以上有期徒刑，得併科新臺幣
  七百萬元以下罰金。


司法院資訊處製作；財團法人民間司法改革基金會備份。
